【裁判字號】    99,易,2013
【裁判日期】    990930
【裁判案由】    竊盜
【裁判全文】
臺灣板橋地方法院刑事判決              99年度易字第2013號
公  訴  人  臺灣板橋地方法院檢察署檢察官
被      告  甲○○
? ? ? ? ? ? ? ?.
上列被告因竊盜案件，經檢察官提起公訴（99年度偵緝字第1256
號），本院於準備程序進行中，被告就被訴之事實為有罪之陳述
，經告知被告簡式審判程序之旨，並聽取當事人之意見後，裁定
進行簡式審判程序審理，本院判決如下：
    主  文
甲○○攜帶兇器竊盜，處有期徒刑陸月，如易科罰金，以新臺幣
壹仟元折算壹日；又共同竊盜，處有期徒刑陸月，如易科罰金，
以新臺幣壹仟元折算壹日；應執行有期徒刑拾月，如易科罰金，
以新臺幣壹仟元折算壹日。
    事  實
一、甲○○前於民國96年間，因強盜案件，經本院以96年度少訴
    字第22號判決判處有期徒刑3 年，緩刑5 年確定；又於98年
    間，因傷害等案，經本院以98年度簡字第7454號判決判處拘
    役59日、罰金新台幣8000元確定，前開緩刑宣告且經撤銷；
    另於99年間，因妨害性自主案件，經本院以99年度訴字第57
    9 號判決判處有期徒刑3 年6 月確定（上開案件所處徒刑部
    分均尚未執行完畢）；詎仍未知所戒慎，竟為下列犯行：
(一)、甲○○基於意圖為自己不法所有之竊盜犯意，於民國98年8
    月23日凌晨2 時25分許，在臺北縣新莊市○○路99號前，持
    非其所有，然客觀上足以危害人之生命、身體、健康安全，
    具有危險性可供兇器使用之未扣案螺絲起子1 支，將停放該
    處林川禮所有之車牌號碼CDM-163 號重型機車上之避震器1
    支及空濾器外殼1 個拆卸後竊取之，旋即逃離現場。
(二)、甲○○與真實姓名年籍不詳，綽號「紅茶」之成年男子，共
    同基於意圖為自己不法所有之竊盜犯意聯絡，於98年9 月26
    日凌晨1 時57分許，在台北縣新莊市○○街29巷18號前，推
    由綽號「紅茶」之成年男子在旁把風，甲○○則持其所有未
    扣案之機車鑰匙1 支，以之插入停放該處賴映君所有交由黃
    柏凱使用之車牌號碼FUB-676 號重型機車電門鎖後，發動引
    擎將車駛離而竊得該車；嗣經警調閱前開林川禮所有機車零
    件、賴映君所有機車之失竊時地路口監視畫面，發現竊嫌乃
    騎乘車牌號碼CV8-719 號重型機車至犯案現場，並依該車號
    查知車主為甲○○之兄林松寰，經通知林松寰到案應訊而悉
    CV8-719 號重型機車係由甲○○使用，而已悉甲○○涉有前
    開竊盜犯嫌，嗣甲○○復因另案至台北縣政府警察局新莊分
    局應訊時，亦坦認前開竊盜犯行，因而循線查悉上情。
二、案經賴映君訴由臺北縣政府警察局新莊分局移送臺灣板橋地
    方法院檢察署檢察官偵查後起訴。
    理  由
一、認定犯罪事實所憑之證據及理由：
    訊據被告甲○○對前開犯罪事實，於本院審理中坦認不諱，
    併經證人即被害人林川禮、黃柏凱於警詢或偵查中證述綦詳
    ；此外，復有臺北縣政府警察局新莊分局新莊派出所報告、
    案發現場附近之監視錄影畫面翻拍相片數幀、臺北縣政府警
    察局車輛協尋電腦輸入單、黃柏凱出具之贓物認領保管單等
    在卷可稽，俱徵被告前開自白應與事實相符，可以採信；綜
    上，本件事證明確，被告犯行堪以認定。
二、應適用之法律、科刑審酌事由暨沒收物之處理：
(一)、按刑法第321條第1項第3款之攜帶兇器竊盜罪，係以行為人
    攜帶兇器竊盜為其加重條件，此所謂兇器，其種類並無限制
    ，凡客觀上足對人之生命、身體、安全構成威脅，具有危險
    性之兇器均屬之，且祇須行竊時攜帶此種具有危險性之兇器
    為已足，並不以攜帶之初有行兇之意圖為必要，此經最高法
    院著有79年度臺上字第5253號判例意旨可供參照；查被告甲
    ○○就如事實欄一(一)所述竊盜犯行所用之螺絲起子1 枝，供
    認乃以之拆卸系爭機車避震器、空氣濾心器後竊取之等情在
    卷，則該螺絲起子顯屬質地堅硬，方得將緊附於機車車體上
    之避震器、空氣濾心器等物卸下，是如持之攻擊人體，在客
    觀上自足對他人之生命身體安全構成威脅，具有危險性而屬
    刑法第321 條第1 項第3 款所稱之兇器；從而，被告甲○○
    如事實欄一(一)所為，係犯刑法第321 條第1 項第3 款之攜帶
    兇器竊盜罪；至其如事實欄一(二)所為，係犯刑法第320 條第
    1 項之竊盜罪，其與真實姓名年籍不詳，綽號「紅茶」之成
    年男子，就如事實欄一(二)所述竊盜犯行間，互有犯意聯絡、
    行為分擔，應依刑法第28條規定，論以共同正犯；其前開所
    犯2 罪間，犯意各別、行為互殊，應予分論併罰。
(二)、爰審酌被告有如事實欄所述前科及刑之執行情形，足認其素
    行不佳，併斟酌其犯罪之動機、目的、手段、所竊取之財物
    價值、對被害人造成之損害，暨其犯後坦認犯行尚有悔意等
    一切情狀，就其前開2 犯行，分別量處如主文所示之刑，並
    均諭知如易科罰金之折算標準，暨定其應執行之刑，再諭知
    如易科罰金之折算標準，以資懲儆（按依98年6 月19日釋字
    第662 號解釋：「中華民國94年2 月2 日修正公布之現行刑
    法第41條第2 項，關於數罪併罰，數宣告刑均得易科罰金，
    而定應執行刑之刑逾6 個月者，排除適用同條第1 項得易科
    罰金之規定部分，與憲法第23條規定有違，並與本院釋字第
    366 號解釋意旨不符，應自本解釋公布之日起失其效力。」
    ，而刑法第41條第8 項於98年12月30日經總統公布：「第1
    項至第4 項及第7 項之規定，於數罪併罰之數罪，均得易科
    罰金或易服社會勞動者，其應執行之刑逾6 月者，亦得適用
    之」，再依同日修正之刑法施行法第10條第2 項規定「刑法
    修正條文及本法修正條文，除另定施行日期者外，自公布日
    施行」，故修正之刑法第41條第8 項業已於98年12月30日生
    效，是以對於數罪併罰，數宣告刑均得易科罰金，而定應執
    行之刑超過6 個月之案件，依98年12月30日修正公布之刑法
    第41條第8 項，均得易科罰金，而本案被告為如事實欄一(一)
    (二)所述之竊盜行為時之修正前刑法第41條2 項既業已失效，
    故自毋庸為新舊法之比較，故本件被告所定執行刑雖逾6 個
    月，依上開說明，亦應諭知易科罰金之折算標準，從而，併
    就被告之宣告刑及應執行刑部分，均諭知如易科罰金之折算
    標準，附此敘明）。
(三)、至被告持供如事實欄一(一)所述竊盜犯行所用之未扣案螺絲起
    子1 支，並無證據顯示為被告所有，亦非屬違禁物，另被告
    持供如事實欄一(二)所述竊盜犯行所用之未扣案機車鑰匙1 支
    ，雖係被告所有然未據扣案，且無證據證明該機車鑰匙猶仍
    存在尚未滅失，為免執行上之困擾，均不於本案併予宣告沒
    收，附此指明。

據上論斷，應依刑事訴訟法第273 條之1 第1 項、第299 條第1 
項前段，刑法第28條、第320 條第1 項、第321 條第1 項第3款
、第41條第1 項前段、第8 項、第51條第5 款，刑法施行法第1
條之1，判決如主文。
本案經檢察官高智美到庭執行職務。
中    華    民    國    99    年    9     月    30    日
                  刑事第二十庭  法  官  陳明偉
以上正本證明與原本無異。
如不服本判決，應於判決送達後10日內，向本院提出上訴狀。
                                書記官  陳玉心
中    華    民    國    99    年    9     月    30    日
附錄：本案論罪科刑法條全文                              
中華民國刑法第320條
意圖為自己或第三人不法之所有，而竊取他人之動產者，為竊
盜罪，處 5 年以下有期徒刑、拘役或 5 百元以下罰金。
意圖為自己或第三人不法之利益，而竊佔他人之不動產者，依前
項之規定處斷。
前二項之未遂犯罰之。

中華民國刑法第321條
犯竊盜罪而有左列情形之一者，處 6 月以上、 5 年以下有期徒
刑：
一、於夜間侵入住宅或有人居住之建築物、船艦或隱匿其內而犯
    之者。
二、毀越門扇、牆垣或其他安全設備而犯之者。
三、攜帶兇器而犯之者。
四、結夥三人以上而犯之者。
五、乘火災、水災或其他災害之際而犯之者。
六、在車站或埠頭而犯之者。
前項之未遂犯罰之。

司法院資訊處製作；財團法人民間司法改革基金會備份。
